# 零对价的同一控制下吸收合并的账务处理

提问人：bourne85 时间：2012-12-06 13:52:42
比如，A下面有全资子公司B和C，现在B将C吸收合并，无需支付对价给A。 B按账面合并C的报表时： 借：资产 500 贷：负债 400贷：权益 100
那支付的对价 0 与净资产 100 的差额，是不是要增加资本公积（类似权益性交易），对方科目是什么呢？对B来说，需要注意什么税务相关的问题？谢谢大家！

回答人：chenyiwei
B的账务处理，由于零对价吸收合并兄弟公司，导致其自身净资产增加，应当贷记资本公积。 对B来说，以零对价取得C公司的净资产价值，在税务上可能被认定为接受母公司的捐赠。